Minutes et répertoires du notaire Claude de LA MORLIÈRE, 1573 - 20 mai 1609 (étude IX)
Archives nationales
- Minutes de Claude de LA MORLIÈRE, 1573 - 1611; MC/ET/IX/164 - MC/ET/IX/287
  - Minutes (inventaires après décès). 1586, MC/ET/IX/286
    - Inventaire après décès de Philippe Mauraise, porteur de grains aux Halles, biens sis rue Guérin-Boisseau, en une maison à l'enseigne du Miroir d'argent, paroisse Saint-Laurent, Saint-Sauveur ou Saint-Nicolas-des-Champs., 15 décembre 1586; MC/ET/IX/286; 10 f.
      inventaire après décès; Guérin-Boisseau (rue); Mauraise, Philippe
    - Fragment de l'inventaire d'une personne demeurant en la maison de Jean de Brion (signé du seul priseur)., 15 décembre 1586; MC/ET/IX/286; 4 f.
      inventaire après décès; Brion, Jean de
    - Inventaire après décès de Marie Bourgoing, veuve de Guillaume Lassire, marchand boulanger, puis épouse de Louis Bernay, marchand boulanger, biens sis hors la porte Saint-Denis, en une maison à l'enseigne de la Truie qui file, paroisse Saint-Laurent., 16 décembre 1586; MC/ET/IX/286; 4 f.
      inventaire après décès; Saint-Denis (faubourg); Bourgoing, Marie; Lassire, Guillaume; Bernay, Louis; commerçant; boulanger
    - Inventaire après décès de Marie de Pressy, veuve de Jean Le Breton, maître potier de terre, biens sis rue des Gravilliers, en une maison appartenant à l'hôpital Sainte-Catherine de la rue Saint-Denis, paroisse Saint-Nicolas-des-Champs., 23 décembre 1586; MC/ET/IX/286; 6 f.
      inventaire après décès; Gravilliers (rue des); Saint-Denis (rue); Saint-Nicolas-des-Champs (paroisse); Pressy, Marie de; Le Breton, Jean; potier
    - Inventaire après décès de Guillemette Baranne, veuve de Claude Delapierre, maître tailleur d'habits, biens sis rue Sainte-Croix-de-la-Bretonnerie, paroisse Saint-Merri., 29 décembre 1586; MC/ET/IX/286; 4 f.
      inventaire après décès; Baranne, Guillemette; Delapierre, Claude; tailleur d'habits
  - Minutes (inventaires après décès). 1587, MC/ET/IX/287
    'En ceste liasse sont enfilées quarante sept minuttes d'inventaires.'.
    - Inventaire après décès de Guillemette Guéret, épouse de Antoine Legrand, maître écrivain, biens sis en une maison où ledit Legrand tient école., 1587; MC/ET/IX/287; 7 f. (manquent le premier folio et les deux tiers supérieurs du suivant; très déchiré; altéré par l'humidité; passages très sombres)
      inventaire après décès; Guéret, Guillemette; Legrand, Antoine; écrivain
    - Inventaire après décès de Pierre Maugrelle, tisserand en toile, biens sis rue du Vertbois, en une maison à l'enseigne du Chef Saint [mot omis], paroisse Saint-Nicolas-des-Champs., 9 janvier 1587; MC/ET/IX/287; 4 f.
      inventaire après décès; Vertbois (rue du); Maugrelle, Pierre; tisserand
    - Inventaire après décès de Martin Le Seneschal, maître savetier, demeurant hors la porte Saint-Denis, paroisse Saint-Laurent., 16 janvier 1587; MC/ET/IX/287; 4 f.
      inventaire après décès; Saint-Denis (faubourg); Le Seneschal, Martin; bottier
    - Inventaire après décès de Adam de Prast, maître des barrages de la ville, prévôté et vicomté de Paris, biens sis rue des Arcis, paroisse Sainte-Croix-en-la-Cité ou Sainte-Madeleine-en-la-Cité., 19 janvier 1587; MC/ET/IX/287; 22 f.
      inventaire après décès; Arcis (rue des); Prast, Adam de
    - Inventaire après décès de André Aubry, maître marchand hôtelier, biens sis rue Saint-Denis, en une maison et hôtel à l'enseigne des Quatre Fils Aymon, paroisse Saint-Germain-l'Auxerrois, Saint-Jacques-de-la-Boucherie, Sainte-Opportune, Saint-Leu, Saint-Eustache, Saint-Merri, Saint-Sauveur, Saint-Nicolas-des-Champs ou Saint-Laurent., 22 janvier 1587; MC/ET/IX/287; 22 f.
      inventaire après décès; Saint-Denis (rue); Aubry, André; commerçant; hôtelier
    - Inventaire après décès de Jeanne Dangoumoye, veuve de Jean Foulle, biens sis rue Neuve-Saint-Laurent, en la maison où demeure Thomas de Laborne, maître passeur, paroisse Saint-Nicolas-des-Champs., 14 février 1587; MC/ET/IX/287; 4 f.
      inventaire après décès; Neuve-Saint-Laurent (rue); Dangoumoye, Jeanne; Foulle, Jean; Laborne, Thomas de; transporteur de marchandises; batelier
    - Inventaire après décès de Marie Corbihan, épouse de Robert Simon, maître barbier chirurgien, biens sis rue Saint-Martin, en une maison à l'enseigne de l'Étoile royale, paroisse Saint-Nicolas-des-Champs., 6 mars 1587; MC/ET/IX/287; 12 f.
      inventaire après décès; Saint-Martin (rue); Corbihan, Marie; Simon, Robert; chirurgien
    - Inventaire après décès de Perrette Havart, épouse de Guillaume Le Clerc, maître rôtisseur, biens sis rue Saint-Martin, en une maison à l'enseigne de la Rose rouge, paroisse Saint-Nicolas-des-Champs, Saint-Merri, Saint-Laurent, Saint-Leu, Saint-Jacques-de-la-Boucherie ou Saint-Josse., 17 mars 1587; MC/ET/IX/287; 12 f.
      inventaire après décès; Saint-Martin (rue); Havart, Perrette; Le Clerc, Guillaume; cuisinier
    - Inventaire après décès de Nicolas Dubut, maître passementier, biens sis rue Saint-Martin, en une maison à l'enseigne du Mouton d'or, paroisse Saint-Nicolas-des-Champs., 7 avril 1587; MC/ET/IX/287; 4 f.
      inventaire après décès; Saint-Martin (rue); Dubut, Nicolas; passementier
    - Séparation de Jeanne Guelaut, et de son époux Louis Bocquet, marchand drapier, demeurant respectivement rue Saint-Denis, paroisse Saint-Germain-l'Auxerrois, Saint-Jacques-de-la-Boucherie, Sainte-Opportune, Saint-Leu, Saint-Eustache, Saint-Merri, Saint-Sauveur, Saint-Nicolas-des-Champs ou Saint-Laurent, et rue Saint-Honoré, paroisse Saint-Germain-l'Auxerrois ou Saint-Eustache., 9 avril 1587; MC/ET/IX/287; 9 f.
      inventaire; Saint-Denis (rue); Saint-Germain-l'Auxerrois (paroisse); Saint-Honoré (rue); Guelaut, Jeanne; Bocquet, Louis; négociant
    - Inventaire après décès de François Thévenet, avocat au Parlement, biens sis rue Saint-Martin, paroisse Saint-Merri, Saint-Nicolas-des-Champs, Saint-Laurent, Saint-Leu, Saint-Jacques-de-la-Boucherie ou Saint-Josse, et à Aubervilliers., 23 avril 1587; MC/ET/IX/287; 6 f.
      inventaire après décès; Saint-Martin (rue); Saint-Merri (paroisse); Thévenet, François; avocat au parlement (Ancien Régime)
    - Inventaire après décès de Jacques Jesse, maître tisserand (non signé), demeurant hors la porte Saint-Martin, dans une maison à l'enseigne de la Truie qui file, tenue en location de Michel Tavernier, paroisse Saint-Laurent., 8 mai 1587; MC/ET/IX/287; 26 f.
      inventaire après décès; Saint-Martin (faubourg); Jesse, Jacques; Tavernier, Michel; tisserand
    - Inventaire après décès de Loth de Lasalle, maître fripier, biens sis rue Saint-Martin, paroisse Saint-Merri, Saint-Nicolas-des-Champs, Saint-Laurent, Saint-Leu, Saint-Jacques-de-la-Boucherie ou Saint-Josse., 30 mai 1587; MC/ET/IX/287; 6 f.
      inventaire après décès; Saint-Martin (rue); Saint-Merri (paroisse); Lasalle, Loth de; brocanteur
    - Inventaire après décès de Martine Vital, épouse de Jacques Delarue, maître pelletier fourreur, biens sis rue Sainte-Avoye, paroisse Saint-Nicolas-des-Champs ou Saint-Merri., 19 juin 1587; MC/ET/IX/287; 6 f.
      inventaire après décès; Sainte-Avoie (rue); Vital, Martine; Delarue, Jacques; fourreur; fourreur
    - Inventaire après décès de Louis Jacques, serviteur domestique de Jeanne Pouchart, veuve de Jean Sarazin, écuyer de cuisine de la maison du roi (inachevé, non signé), demeurant chez ladite veuve., 25 juin 1587; MC/ET/IX/287; 4 f.
      inventaire après décès; Jacques, Louis; Pouchart, Jeanne; Sarazin, Jean; employé de maison
    - Inventaire après décès de Zacharie Moreau, marchand de vins, biens sis rue au Maire, paroisse Saint-Nicolas-des-Champs., 24 juillet 1587; MC/ET/IX/287; 6 f.
      inventaire après décès; Maire (rue au); Moreau, Zacharie; commerçant
    - Inventaire après décès de Guillaume Le Jars, Sr de Gournay et Neufvy-sur-Aronde, biens sis rue aux Ours, paroisse Saint-Nicolas-des-Champs ou Saint-Leu-Saint-Gilles., 29 juillet 1587; MC/ET/IX/287; 12 f.
      inventaire après décès; Ours (rue aux); Le Jars, Guillaume
    - Inventaire parisien après le décès de Louis Le Jars, lettré, oncle paternel., 29 juillet 1587; MC/ET/IX/287
      inventaire après décès; Le Jars, Louis
    - Inventaire après décès de Pierre de La Haye, notaire au Châtelet, et Marguerite Boutin, son épouse, biens sis rue Saint-Martin, en une maison située en face de la maison à l'enseigne de l'Écrevisse, paroisse Saint-Merri, Saint-Nicolas-des-Champs, Saint-Laurent, Saint-Leu, Saint-Jacques-de-la-Boucherie ou Saint-Josse., 18 août 1587; MC/ET/IX/287; 12 f.
      inventaire après décès; Saint-Martin (rue); La Haye, Pierre de; Boutin, Marguerite; notaire
    - Inventaire après décès de Charles Hotman, secrétaire de la reine Élisabeth douairière de France, biens sis rue du Grenier-Saint-Lazare, paroisse Saint-Nicolas-des-Champs., 19 août 1587; MC/ET/IX/287; 25 f.
      inventaire après décès; Grenier-Saint-Lazare (rue du); Elisabeth d'Autriche (reine de France, 1554-1592); Hotman, Charles
    - Inventaire après décès de Jeanne, épouse de François de Blangy, tailleur d'habits, biens sis rue des Petits-Champs, paroisse Saint-Merri., 20 août 1587; MC/ET/IX/287; 1 f. (très déchiré; manque la partie gauche)
      inventaire après décès; Petits-Champs (rue des); Blangy, Jeanne de; Blangy, François de; tailleur d'habits
    - Inventaire après décès de Marc Héron, apothicaire épicier, biens sis rue Saint-Denis, en une maison à l'enseigne de la Bannière de France, paroisse Saint-Germain-l'Auxerrois, Saint-Jacques-de-la-Boucherie, Sainte-Opportune, Saint-Leu, Saint-Eustache, Saint-Merri, Saint-Sauveur, Saint-Nicolas-des-Champs ou Saint-Laurent., 25 août 1587; MC/ET/IX/287; 170 f.
      inventaire après décès; Saint-Denis (rue); Héron, Marc; commerçant; pharmacien
    - Inventaire après décès de Claude Saillant et son époux François Saffert, maître maçon, biens sis rue Darnétal, en une maison à l'enseigne du Roi David, paroisse Saint-Laurent, Saint-Sauveur ou Saint-Leu., 9 septembre 1587; MC/ET/IX/287; 10 f.
      inventaire après décès; Saillant, Claude; Saffert, François; maçon
    - Inventaire après décès de Jean Partenal, marchand hôtelier, biens sis rue Beaurepaire, en une maison à l'enseigne du Cassemare ou Chassemare, anciennement du Soufflet, paroisse Saint-Sauveur., 10 septembre 1587; MC/ET/IX/287; 30 f. (déchiré)
      inventaire après décès; Beaurepaire (rue); Partenal, Jean; commerçant; hôtelier
    - Inventaire après décès de Pierre Alan ou Allan, marchand, biens sis rue des Prêcheurs, en une maison à l'enseigne de la Truie qui file, paroisse Saint-Eustache., 22 septembre 1587; MC/ET/IX/287; 8 f. (encre très pâle)
      inventaire après décès; Prêcheurs (rue des); Alan ou Allan, Pierre; commerçant
    - Inventaire après décès de Jean Subtil, maître orfèvre, biens sis rue de la Saunerie, en une maison à l'enseigne la Coupe d'or, paroisse Saint-Germain-l'Auxerrois., 22 septembre 1587; MC/ET/IX/287; 19 f.
      inventaire après décès; Saunerie (rue de la); Subtil, Jean; orfèvre
    - Inventaire après décès de Jeanne Hardouyn, épouse de Dominique Sencier, maître patenôtrier, boutonnier d'émail et verrier, biens sis rue Saint-Denis, en une maison à l'enseigne de la Fleur de lis couronnée, près du Ponceau, paroisse Saint-Nicolas-des-Champs ou Saint-Sauveur., 23 septembre 1587; MC/ET/IX/287; 8 f.
      inventaire après décès; Saint-Denis (rue); Hardouyn, Jeanne; Sencier, Dominique
    - Inventaire après décès de Jacques Foullon, secrétaire et valet de chambre du roi, biens sis chez Louis Moreau, contrôleur de l'artillerie de Lyon, rue Baillet, paroisse Saint-Germain-l'Auxerrois., 25 septembre 1587; MC/ET/IX/287; 8 f. (déchiré; manque la moitié du dernier folio)
      inventaire après décès; Baillet (rue); Foullon, Jacques; Moreau, Louis; officier de la Chambre du roi (Ancien Régime)
    - Inventaire après décès de Jean Chaublet, maître ceinturier, biens sis rue Saint-Denis, en une maison à l'enseigne des Trois Bourses, paroisse Saint-Germain-l'Auxerrois, Saint-Jacques-de-la-Boucherie, Sainte-Opportune, Saint-Leu, Saint-Eustache, Saint-Merri, Saint-Sauveur, Saint-Nicolas-des-Champs ou Saint-Laurent., 13 octobre 1587; MC/ET/IX/287; 6 f.
      inventaire après décès; Saint-Denis (rue); Chaublet, Jean; maroquinier
    - Inventaire après décès de Nicole Hasse, épouse de Hénoc Maingre, capitaine général des charrois des vivres de l'armée du duc de Joyeuse, biens sis rue aux Ours, paroisse Saint-Nicolas-des-Champs ou Saint-Leu-Saint-Gilles., 20 octobre 1587; MC/ET/IX/287; 6 f.
      inventaire après décès; Ours (rue aux); Joyeuse, Henri (1563-1608, duc de); Hasse, Nicole; Maingre, Hénoc
    - Inventaire après décès de Antoine Bajot, prêtre habitué de Saint-Nicolas-des-Champs, demeurant au faubourg Saint-Denis, en une maison à l'enseigne du Roi David, paroisse Saint-Laurent., 3 novembre 1587; MC/ET/IX/287; 6 f.
      inventaire après décès; Saint-Denis (faubourg); Bajot, Antoine; prêtre
    - Inventaire après décès de Perrette Cheron, maîtresse lignière et chanvrière, veuve de Nicolas de Villiers, maître menuisier, puis de Denis Ferré, biens sis rue du Bourg-l'Abbé, en une maison à l'enseigne de l'image Saint Martin, paroisse Saint-Leu., 6 novembre 1587; MC/ET/IX/287; 6 f.
      inventaire après décès; Saint-Martin (image); Cheron, Perrette; Villiers, Nicolas de; Ferré, Denis
    - Inventaire après décès de Simon Gosselin, maître tailleur d'habits, biens sis rue Sainte-Croix-de-la-Bretonnerie, en une maison à l'enseigne de la Rose, paroisse Saint-Merri, Saint-Jean-en-Grève., 12 novembre 1587; MC/ET/IX/287; 18 f.
      inventaire après décès; Gosselin, Simon; tailleur d'habits
    - Inventaire après décès de Rémy Le Gryet, menuisier, biens sis rue de Cléry, entre les portes Montmartre et Saint-Denis, paroisse Notre-Dame-de-Bonne-Nouvelle., 16 novembre 1587; MC/ET/IX/287; 4 f.
      inventaire après décès; Cléry (rue de); LeGryet, Rémy; menuisier
    - Inventaire après décès de Jacques Foullon, secrétaire de la chambre du roi (expédition), biens sis rue Baillet, [chez Louis Moreau, contrôleur de l'artillerie de Lyon, paroisse Saint-Germain-l'Auxerrois]., 23 novembre 1587; MC/ET/IX/287; 18 f.
      inventaire après décès; Baillet (rue); Foullon, Jacques; secrétaire du roi (Ancien Régime); officier de la Chambre du roi (Ancien Régime)
    - Inventaire après décès de Gaston Langloys, marchand demeurant à Saint-Laurent, en une maison à l'enseigne de l'image Saint Jean, paroisse Saint-Laurent., 24 novembre 1587; MC/ET/IX/287; 14 f.
      inventaire après décès; Saint-Laurent (paroisse); Saint-Jean (image); Langloys, Gaston; commerçant
    - Inventaire après décès de Esme Bérault, brodeur, biens sis rue Montorgueil, en une maison à l'enseigne du Grand Compas, paroisse Saint-Eustache., 3 décembre 1587; MC/ET/IX/287; 4 f.
      inventaire après décès; Montorgueil (rue); Bérault, Esme; brodeur
    - Inventaire après décès de Marie Le Duc, épouse de Nicolas Boudin, brodeur, biens sis rue des Gravilliers, paroisse Saint-Nicolas-des-Champs., 3 décembre 1587; MC/ET/IX/287; 6 f. (déchiré; manques)
      inventaire après décès; Gravilliers (rue des); LeDuc, Marie; Boudin, Nicolas; brodeur
    - Inventaire après décès de Marguerite Parain, épouse de Jean Juhé, maître chapelier, demeurant sur le pont Notre-Dame, en une maison à l'enseigne des Pastoureaux, paroisse Saint-Jacques-de-la-Boucherie ou Saint-Gervais ou Saint-Denis-de-la-Chartre., 4 décembre 1587; MC/ET/IX/287; 16 f.
      inventaire après décès; Notre-Dame (pont); Parain, Marguerite; Juhé, Jean; fabricant d'accessoires vestimentaires
    - Inventaire après décès de Amiet Martin, oranger, et Jeanne Noyret, son épouse, biens sis rue de la Grande-Truanderie, paroisse Saint-Eustache., 5 décembre 1587; MC/ET/IX/287; 8 f.
      inventaire après décès; Grande-Truanderie (rue de la); Martin, Amiet; Noyret, Jeanne; commerçant
    - Inventaire après décès de Jean Vivien, maître boursier, biens sis rue de la Grande-Truanderie, en une maison à l'enseigne de la Corne de Cerf, paroisse Saint-Eustache., 10 décembre 1587; MC/ET/IX/287; 4 f.
      inventaire après décès; Grande-Truanderie (rue de la); Vivien, Jean
    - Inventaire après décès de Marie de Choisy, épouse de Protais Girault, sergent à verge, biens sis au coin de la rue Pavée et de celle du Petit-Lion, paroisse Saint-Sauveur., 15 décembre 1587; MC/ET/IX/287; 6 f.
      inventaire après décès; Choisy, Marie de; Girault, Protais; auxiliaire de justice
    - Séparation de Philippe Marchand et de son époux Robert Pasquier, marchand, biens sis au faubourg Saint-Laurent, en face de l'église Saint-Lazare, paroisse Saint-Laurent., 18 décembre 1587; MC/ET/IX/287; 1 f.
      inventaire; Marchand, Philippe; Pasquier, Robert; commerçant
    - Inventaire après décès de Perrette Langloys, veuve de Pierre Berthelemy, maître rôtisseur, biens sis rue Montorgueil, près de la rue des Petits-Carreaux, paroisse Saint-Eustache ou Saint-Sauveur., 18 décembre 1587; MC/ET/IX/287; 4 f.
      inventaire après décès; Montorgueil (rue); Langloys, Perrette; Berthelemy, Pierre; cuisinier
    - Inventaire après décès de Marie Le Bail, épouse de Jacques Phliponnat, marchand de vins, biens sis rue de la Pelleterie, en une maison à l'enseigne des Trois Singes, paroisse Saint-Barthélemy, Saint-Jacques-de-la-Boucherie ou Saint-Denis-de-la-Chartre., 23 décembre 1587; MC/ET/IX/287; 10 f.
      inventaire après décès; Pelleterie (rue de la); Le Bail, Marie; Phliponnat, Jacques; commerçant
    - Inventaire après décès de Jacques Le Bigot, mesureur de sel, biens sis rue Guérin-Boisseau, paroisse Saint-Laurent ou Saint-Nicolas-des-Champs., 29 décembre 1587; MC/ET/IX/287; 8 f.
      inventaire après décès; Guérin-Boisseau (rue); Le Bigot, Jacques; officier civil (Ancien Régime)
    - Inventaire après décès de Germain Marceau et Catherine Febvrier, son épouse, biens sis rue du Cimetière-Saint-Nicolas, en une maison à l'enseigne de la Bouteille, paroisse Saint-Nicolas-des-Champs., 29 décembre 1587; MC/ET/IX/287; 6 f.
      inventaire après décès; Cimetière-Saint-Nicolas (rue du); Marceauet, Germain; Febvrier, Catherine